【裁判字號】    97,交聲,883
【裁判日期】    970421
【裁判案由】    違反道路交通管理處罰條例聲明異議
【裁判全文】
臺灣臺北地方法院交通事件裁定
異  議  人
即受處分人  甲○○
上列受處分人因違反道路交通管理處罰條例案件，對於臺北市交
通事件裁決所民國97年4 月2 日所為之處分（原處分案號：北市
裁二字第裁22-AO4WQM673號），聲明異議，本院裁定如下：
    主  文
異議駁回。
    理  由
一、按汽車駕駛人停車時，在禁止臨時停車處所停車者，處新臺
    幣（下同）600 元以上1,200 元以下罰鍰，道路交通管理處
    罰條例第56條第1 項第1 款定有明文。又依違反道路交通管
    理事件統一裁罰基準及處理細則所訂之違反道路交通管理事
    件統一裁罰基準表，亦明定駕駛小型車，違反道路交通管理
    處罰條例第56條第1 項第1 款而於期限內繳納或到案聽候裁
    決者，處900 元之罰鍰。
二、本件異議人即受處分人甲○○駕駛車牌號碼DB-5100 號自用
    小客車，於民國97年2 月23日上午8 時44分，在臺北市○○
    路○ 段189 號前劃有紅線之路段停車，經臺北市政府警察局
    交通警察大隊員警舉發「在禁止臨時停車處停車」，並掣發
    臺北市政府警察局北市警交大字第AO4WQM673 號舉發違反道
    路交通管理事件通知單。嗣受處分人於舉發通知單上所載應
    到案日期（97年4 月1 日）前之97年3 月7 日提出申訴，原
    處分機關函請舉發單位調查結果，仍認受處分人有上述違規
    行為，乃依道路交通管理處罰條例第56條第1 項第1 款及違
    反道路交通管理事件統一裁罰基準及處理細則所訂之違反道
    路交通管理事件統一裁罰基準表之規定，於97年4 月2 日以
    北市裁二字第裁22-AO4WQM673號裁決書裁處受處分人900 元
    罰鍰。
三、受處分人聲明異議意旨略以：原先停車之地，禁止停車之標
    線模糊不清，由該路段事後重新上漆可證，且停車時已是深
    夜，經詢問停車處旁之大樓警衛，其謂可以停車云云。
四、經查，受處分人所駕駛車牌號碼DB-5100 號自用小客車，於
    上開時間停放在劃有禁止臨時停車之紅線路段，該標線清晰
    可見，核無受處分人所稱模糊不清之情形，業據舉發單位臺
    北市政府警察局交通警察大隊以97年3 月31日北市警交大執
    字第09731383600 號函覆甚明，並有該舉發單位函送之舉發
    相片5 張在卷可考，受處分人辯稱標線難辨云云，洵屬無據
    。受處分人雖謂伊停車當時，禁止停車之紅色標線為泥灰所
    掩蓋，難以辨識，並提出照片1 張在卷可稽，惟上開照片所
    示路段是否即為受處分人停放車輛之處，要非無疑，況觀諸
    上開照片所示之紅色標線雖有脫落，但仍未達難以辨識程度
    。又該紅線路段縱有受處分人所稱重新上漆之情形，亦不足
    證明該紅色標線於受處分人停車之際，已係模湖不清、難以
    辨識。末，受處分人在禁止臨時停車處所停車者，揆諸首揭
    法令，係違反道路交通管理處罰條例，不得僅因停車處旁之
    大樓警衛告知伊得停車而有所不同，受處分人所辯顯無足採
    。受處分人違規事實堪予認定，本件舉發並無違誤。
五、綜上所述，本件受處分人有「在禁止臨時停車處所停車」之
    違規行為，原處分機關依道路交通管理處罰條例第56條第1
    項第1 款及違反道路交通管理事件統一裁罰基準及處理細則
    所訂之違反道路交通管理事件統一裁罰基準表之規定裁處罰
    鍰900 元，核無違誤，本件受處分人之異議為無理由，自應
    將其異議駁回。
據上論斷，應依道路交通案件處理辦法第19條，裁定如主文。
中    華    民    國    97    年    4     月    21    日
                    交通法庭    法  官  周占春
上正本證明與原本無異。
如不服本裁定，應於裁定送達後5日內向本院提出抗告狀。
                                書記官  林妙穗
中    華    民    國    97    年    4     月    21    日


司法院資訊處製作；財團法人民間司法改革基金會備份。
